臺灣板橋地方法院刑事判決　　　　　　　96年度訴字第3961號
公　訴　人　臺灣板橋地方法院檢察署檢察官
被　　　告　甲○○
上列被告因違反毒品危害防制條例案件，經檢察官提起公訴 (96
年度毒偵字第7355號)， 因被告於本院準備程序中就被訴事實為
有罪之陳述，本院告知被告簡式審判程序之旨，並聽取當事人之
意見後，由本院合議庭裁定改由受命法官獨任依簡式審判程序進
行，判決如下：
    主  文
甲○○施用第一級毒品，累犯，處有期徒刑捌月。扣案之海洛因
貳包（驗餘毛重共計壹點參捌公克）沒收銷燬之；又施用第二級
毒品，累犯，處有期徒刑伍月。扣案之甲基安非他命貳包（驗餘
毛重共計壹點零捌捌公克）沒收銷燬之、玻璃球吸食器壹個沒收
；應執行有期徒刑壹年。扣案之海洛因貳包（驗餘毛重共計壹點
參捌公克）、甲基安非他命貳包（驗餘毛重共計壹點零捌捌公克
）均沒收銷燬之、玻璃球吸食器壹個沒收。
    事  實
一、甲○○前因施用毒品案件，經本院以88年度毒聲字第4928號
    裁定送觀察、勒戒後，認有繼續施用毒品之傾向，復以88年
    度毒聲字第5283號裁定令入戒治處所施以強制戒治，後以89
    年度毒聲字第200 號裁定停止戒治，所餘期間付保護管束，
    嗣於89年8 月23日保護管束期滿視為執行完畢，並由臺灣板
    橋地方法院檢察署檢察官以89年度戒毒偵字第738 號為不起
    訴處分確定。又因於強制戒治執行完畢5 年內施用毒品，經
    本院以93年度簡字第1333號判處有期徒刑6 月確定，94年5
    月18日徒刑執行完畢出監；再因施用毒品經臺灣高等法院以
    94 年 度上訴字第550 號判處有期徒刑1 年2 月確定，甫於
    96年7 月16日縮刑期滿執畢出監。詎其猶未戒除毒癮，復基
    於施用第一、二級毒品之犯意，於96年9 月23日22、23時許
    ，在臺北縣新莊市○○路556 號4 樓，以將海洛因摻入香菸
    內，及將甲基安非他命（起訴書誤載為安非他命，以下皆同
    ）置入玻璃球內以火燒烤之方式，施用第一級毒品海洛因及
    第二級毒品甲基安非他命各1 次。嗣為警於96年9 月24日15
    時45 分 許，在臺北縣新莊市○○路476 巷9 號前查獲，並
    當場扣得海洛因2 包（共計毛重1.4 公克）、甲基安非他命
    2 包（共計毛重1.1 公克）及玻璃球吸食器1 個等物，經採
    其尿液送驗後，始悉上情。
二、案經臺北縣政府警察局金山分局報告臺灣板橋地方法院檢察
    署檢察官偵查起訴。
    理  由
一、訊據被告甲○○對於前揭事實，坦承不諱。又被告為警查獲
    時採其尿液送驗，結果亦呈嗎啡及甲基安非他命陽性反應，
    此有臺北縣政府警察局金山分局毒品危害防制條例被移送姓
    名及代碼對照表（代碼編號：N00000000） 、台灣檢驗科技
    股份有限公司96年10月11日出具之濫用藥物尿液檢驗報告（
    報告編號：CH/2007/91505） 各1 紙在卷可考。而扣案之白
    色粉末2 包，共毛重1.4 公克，因鑑驗使用0.020 公克，含
    第一級毒品海洛因成分；透明結晶2 包，共毛重1.1 公克，
    因鑑驗使用0.012 公克，含第二級毒品甲基安非他命成分，
    分別有台灣檢驗科技股份有限公司96年10月24日出具之濫用
    藥物檢驗報告（報告編號：CH/2007/A1062 、CH/2007/A105
    6） 各1 紙存卷可憑，足認被告自白與事實相符，堪予採信
    。又被告有如事實欄所載毒品前科及刑之執行情形，有臺灣
    高等法院被告前案紀錄表附卷可稽，本件事證明確，被告犯
    行洵堪認定，應予依法論科。
二、核被告甲○○所為，係犯毒品危害防制條例第10條第1 項之
    施用第一級毒品罪、第2 項之施用第二級毒品罪。其持有第
    一級毒品、第二級毒品之低度行為，各為施用之高度行為所
    吸收，均不另論罪。被告所犯上開二罪，犯意各別，行為互
    殊，應予分論併罰。再被告如事實欄所載之前科及執行紀錄
    ，有臺灣高等法院被告前案紀錄表在卷可考，其於有期徒刑
    執行完畢後，5 年內故意再犯本件有期徒刑以上之罪，為累
    犯，應依法加重其刑。爰審酌被告之素行非佳，其施用毒品
    ，足以戕害其身心，滋生其他犯罪，惡化治安，嚴重損及公
    益，且被告前有施用毒品前科，竟再為本件施用毒品犯行，
    顯見其不思悔改，自制力亦顯不佳，惟另考量施用毒品之行
    為本質上係屬自我戕害行為，及被告犯罪後坦承犯行，態度
    良好等一切情狀，各量處如主文所示之刑，並定其應執行之
    刑。
三、扣案之海洛因2包（驗餘毛重共計1.38公克）、甲基安非他
    命2 包（驗餘毛重共計1.088 公克），為當場查獲之第一、
    二級毒品，其外包裝袋與內容毒品難以完全析離，除取樣鑑
    驗之毒品部分已滅失無庸宣告沒收銷燬外，均應依毒品危害
    防制條例第18條第1 項前段規定，宣告沒收銷燬之。另扣案
    之玻璃球吸食器1 個，為被告所有供其施用毒品所用之物，
    業據被告供承在卷，爰併依刑法第38條第1 項第2 款規定宣
    告沒收。
據上論斷，應依刑事訴訟法第273條之1第1項、第299條第1項前
段，毒品危害防制條例第10條第1項、第2項、第18條第1項前段
，刑法第11條前段、第47條第1項、第51條第5款、第38條第1項
第2款，判決如主文。
本案經檢察官藍海凝到庭執行職務。
中　　華　　民　　國　　96　　年　　12　　月　　27　　日
                    刑事第七庭  法　官  李 君 豪
以上正本證明與原本無異。
如不服本判決，應於判決送達後10日內敘明上訴理由，向本院提
出上訴狀（應附繕本）。
                                書記官  林 文 達
中　　華　　民　　國　　96　　年　　12　　月　　27　　日
附錄本案論罪科刑法條全文：
毒品危害防制條例第10條
施用第一級毒品者，處6月以上5年以下有期徒刑。
施用第二級毒品者，處3年以下有期徒刑。
